【裁判字號】    99,簡上,96
【裁判日期】    990422
【裁判案由】    詐欺
【裁判全文】
臺灣板橋地方法院刑事判決              99年度簡上字第96號
上  訴  人
即  被  告  乙○○
上列上訴人因詐欺案件，不服本院98年度簡字第10039 號中華民
國98年12月18日所為第一審簡易判決（聲請簡易處刑案號：98年
度偵字第28371 號），提起上訴，本院管轄第二審之合議庭判決
如下︰
    主  文
上訴駁回。
乙○○緩刑貳年。
    理  由
一、本案經本院審理結果，認第一審以上訴人即被告乙○○所為
    係犯刑法第339 條第1 項、第30條第1 項前段之幫助詐欺取
    財罪，判處拘役40日，如易科罰金以新臺幣1 千元折算1 日
    ，其認事用法均無違誤，量刑亦屬適當，應予維持。因被告
    乙○○於本院準備程序對被害人甲○○於警詢中所陳述之被
    詐欺事實表示沒有意見，且不要求傳訊被害人甲○○（見本
    院99年3 月18日準備程序筆錄），應認其已同意該供述證據
    得作為證據，本院以該供述證據並無不法取得或偽造之情事
    ，認為適當，依刑事訴訟法第159 條之5 第1 項之規定，該
    供述證據應有證據能力。本判決除就原審判決引用聲請簡易
    判決處刑書記載，認被害人甲○○「匯款」新臺幣28,000元
    至被告合作金庫埔墘分行帳戶內之部分（聲請簡易判決處刑
    書犯罪事實一倒數第3 行），更正為「以自動櫃員機存款方
    式存」新臺幣28,000元至被告合作金庫埔墘分行帳戶內外，
    並引用如附件第一審判決書所記載之事實、證據（對其他證
    據被告亦無爭執）及理由。
二、被告具狀上訴意旨略以：被告係因想兼職應徵夜間司機工作
    ，以貼補家用，因一時失慮，才遭詐騙集團利用，被告一直
    以來都有正當工作，且並無任何前科，經此事件已深具悔意
    ，因家中有三名幼子（最小女兒甫滿1 歲）及年老父母親，
    亟需上訴人賺錢以扶養照護，且有房屋貸款需每月繳納，被
    告願賠償被害人甲○○之損害，請求給予緩刑等語。被告於
    本院訊問時則否認有幫助詐欺犯罪之故意，辯稱：我知我有
    錯，但我沒有幫助犯罪之故意，因為對方要我載小姐上班，
    錢要我保管，說怕我會捲款，向我要密碼，我才給對方，我
    不知我帳戶會被利用為詐欺工具云云。
三、查：就足以認定被告有幫助犯詐欺取財罪之不確定故意之理
    由，原審判決已有詳細說明（見原審判決事實及理由欄一）
    ，被告仍執陳詞，否認有犯罪故意，尚不足採，其上訴核屬
    無理由，應予駁回。
四、末查：被告提起上訴後，雖仍否認有幫助詐欺之故意，惟其
    於本院審理期間，已與被害人甲○○達成和解，且已全額賠
    償被害人甲○○存入其帳戶而損失之金額，有調解筆錄在卷
    可稽，而被告前未曾受有期徒刑以上刑之宣告，亦無犯罪紀
    錄，此有臺灣高等法院被告前案紀錄表1 份存卷可考，念被
    告此次因一時失慮致罹刑典，經此偵審程序，應能知所警惕
    ，無再犯之虞，本院認為原審對其宣告之刑，以暫不執行為
    適當，爰依刑法第74條第1 項第1 款之規定，併予宣告緩刑
    2 年，以啟自新。
據上論斷，應依刑事訴訟法第455 條之1 第1 項、第3 項、第36
8 條、第373 條、刑法第74條第1 項第1 款，判決如主文。
本案經檢察官陳怡親到庭執行職務。
中    華    民    國    99    年    4    月    22    日
                  刑事第一庭審判長法  官  王復生
                                  法  官  連雅婷
                                  法  官  陳世旻
以上正本證明與原本無異。
不得上訴。
                                  書記官  張惠芳
中    華    民    國    99    年    4    月    28    日

司法院資訊處製作；財團法人民間司法改革基金會備份。
